# 关于上市公司现金收购达到资产重组，需要披露什么信息

提问人：我还不会飞 时间：2016-08-24 19:09:01
陈版，您好，我想请问下由于证监会对重大重组监管趋严，现在很多上市公司采用现金方式收购；如果现金收购达到重大资产重组标准，需要披露那些信息？披露信息否是有明确规定，规定条文出自哪里？

回答人：chenyiwei
请查阅《公开发行证券的公司信息披露内容与格式准则第 26 号——上市公司重大资产重组（ 2014 年修订）》（证监会公告[2014]53号）以及上市地证券交易所的相关业务规则。